# 票据贴现息可以资本化吗

提问人：airbit 时间：2013-09-16 15:34:46
查了一下：
但实务中多在贴现时终止确认应收票据，如此该怎么确定一般借款？理论和实践好像还是有点差异。

回答人：chenyiwei
如果终止确认被贴现的应收票据是恰当的，则此时的贴现息实际上是金融资产的终止确认损益，而不是借款费用，所以这时的贴现息不能资本化。